臺灣屏東地方法院刑事判決             100年度易字第1528號
聲  請  人  臺灣屏東地方法院檢察署檢察官
被      告  潘明清
上列被告因違反毒品危害防制條例案件，經檢察官聲請簡易判決
處刑（100 年度偵字第7579號），本院簡易庭認宜改分通常程序
審理，逕改以通常程序審理，判決如下：
    主  文
潘明清無罪。
    理  由
一、聲請意旨略以：被告潘明清以持有毒品之犯意，於民國100
    年5 月間，向住居高雄綽號小胖其友人，以新台幣（下同）
    300 元，購買甲基安非他命1 包，嗣於100 年5 月20日凌晨
    2 時20分許，在屏東縣恆春鎮○○路260 號前，為警查獲，
    扣得該包甲基安非他命淨重0.248 公克，因認被告涉犯毒品
    危害防制條例第11條第2 項之持有第二級毒品罪嫌。
二、按傳聞法則之重要理論依據，在於傳聞證據未經當事人之反
    對詰問予以核實，乃予排斥，惟若當事人已放棄對原供述人
    之反對詰問權，於法院審判時表明同意該等傳聞證據可作為
    證據，基於證據資料愈豐富，愈有助於真實發現之理念，並
    貫徹刑事訴訟法修法加重當事人進行主義之精神，確認當事
    人對於證據能力有處分權之制度，傳聞證據經當事人同意作
    為證據，法院認為適當者，亦得為證據；另當事人於調查證
    據時，對於傳聞證據表示「沒有意見」、「對於證據調查無
    意見」，而未於言詞辯論終結前聲明異議，應視為已有將該
    等傳聞證據採為證據之同意，此刑事訴訟法第159 條之5 定
    有明文。查本判決所引用之如屬傳聞證據之被告以外之人於
    審判外之陳述，經審判長提示並告以要旨後，檢察官及被告
    均同意該審判外之言詞陳述及書面證據有證據能力，而未於
    言詞辯論終結前表示異議（本院卷第21頁），本院審酌上開
    證據作成之過程並無不適當之情形，且對於被告涉案之事實
    具有相當之關聯性，依刑事訴訟法第159 條之5 規定具有證
    據能力。
三、按犯罪事實應依證據認定之，無證據不得認定犯罪事實；不
    能證明被告犯罪者，應諭知無罪之判決，刑事訴訟法第154
    條第2 項、第301 條第1 項分別定有明文。次按認定不利於
    被告之事實，須依積極證據，苟積極證據不足為不利於被告
    事實之認定時，即應為有利於被告之認定，更不必有何有利
    之證據；且被告否認犯罪所持之辯解縱屬不能成立，仍非有
    積極證據足以證明其犯罪行為，不能遽為有罪之認定；而認
    定犯罪事實所憑之證據，雖不以直接證據為限，間接證據亦
    包括在內，然而無論直接或間接證據，其為訴訟上之證明，
    須於通常一般之人均不致有所懷疑，而得確信其為真實程度
    者，始得據為有罪之認定，倘其證明尚未達此一程度，而有
    合理懷疑存在時，事實審法院復就其心證上理由予以闡述，
    敘明其如何無從為有罪之確信，因而為無罪之判決，尚不得
    任意指為違法（最高法院30年上字第816 號判例、30年上字
    第1831號判例、76年台上字第4986號判例意旨參照）。
四、公訴人認被告涉犯上開持有第二級毒品犯行，係以高雄市立
    凱旋醫院濫用藥物成品檢驗鑑定書、扣案毒品、查獲照片等
    為其主要論據。訊據被告堅決否認有何持有第二級毒品犯行
    ，辯稱：我沒有施用甲基安非他命，也沒有持有甲基安非他
    命，我是吃K 他命，也是持有K 他命等語。經查：
  (一)被告於上開時地查獲扣案持有之白色晶體毒品1 包，經送檢
    驗後，確係第三級毒品K 他命，驗前淨重0.248 公克，驗後
    淨重0.239 公克一節，有高雄市立凱旋醫院濫用藥物成品檢
    驗鑑定書、扣押筆錄、扣押物品目錄表、查獲照片附卷可稽
    ，及白色晶體毒品1 包扣案可資佐證，足徵本件扣案毒品1
    包並非第二級毒品甲基安非他命，而係第三級毒品K 他命無
    誤，當無構成毒品危害防制條例第11條第2 項持有第二級毒
    品罪之可能，檢察官上開起訴，其證據顯然矛盾。
  (二)按持有第三級毒品純質淨重20公克以上者，處3 年以下有期
    徒刑，得併科新臺幣30萬元以下罰金，毒品危害防制條例第
    11條第5 項定有明文，揆諸上開說明，本件被告持有第三級
    毒品K 他命僅0.248 公克，未達上開純質淨重20公克之要件
    ，自亦與毒品危害防制條例第11條第5 項之構成要件有間，
    當難論以毒品危害防制條例第11條第5 項之持有第三級毒品
    罪。
五、綜上所述，公訴人所舉前開證據，實不足以證明被告有何持
    有第二級毒品甲基安非他命之罪嫌，此外，復查無其他積極
    證據足資認定被告確有公訴人所指前開犯行，自不得任意以
    推測或擬制之方法，作為裁判之基礎，揆諸前開條文及判例
    意旨，依法應為被告無罪之諭知。
據上論斷，應依刑事訴訟法第301 條第1 項，判決如主文。
本案經檢察官陳新君到庭執行職務。
中    華    民    國   100    年    12    月    30    日
                  刑事第二庭    法  官  翁世容
以上正本證明與原本無異。
如不服本判決應於收受判決後10日內向本院提出上訴書狀，並
應敘述具體理由；其未敘述上訴理由者，應於上訴期間屆滿後
20日內向本院補提理由書（均須按他造當事人之人數附繕本）
「切勿逕送上級法院」。
中    華    民    國   100    年    12    月    30    日
                                書記官  張孝妃